臺灣高等法院刑事裁定　　　　　　　　　九十一年度聲再字第四二四號
　　再審聲請人　台灣高等法院檢察署檢察官
　　受　判決人　甲○○
右列聲請人因被告甲○○侵占等案件，對於本院九十年度上易字第二六七五號中華民
國九十一年一月九日確定判決（臺灣台北地方法院八十九年度易字第一四六四號、台
灣台北地方法院檢察署八十九年度偵續字第一四七號），聲請再審，本院裁定如左：
    主      文
再審之聲請駁回。
    事      實
一、查依刑事訴訟法第四百十五條第二款（現行法為第四百二十二條第二款）以發見
    確實之新證據為理由聲請再審者，係指該證據存在於判決以前，發見於判決以後
    ，就其本身形式上觀察，不須經調查程序顯然可認為足以動搖原確定之判決者而
    言。最高法院著有四十五年度台抗字第一三號判例。
二、本件再審聲請人聲請再審之意旨如後附再審聲請書。
三、然查再審聲請人所稱邦業開發股份有限公司（下稱邦業公司）購地款部分其中八
    十一年三月三日支付新台幣（下同）一千五百萬元及尾款支付現金九百二十萬八
    千八百八十四元現金均為告訴人王木所支付，另向賀建設股份有限公司（下稱向
    賀公司）購地款部分包括向永欣針織股份有限公司（下稱永欣公司）購地於八十
    一年十二月三日簽約時計應付二千萬元，係由甲○○簽發土地銀行永和分行2253
    8─3號帳戶，同日期，面額各為五百萬元之支票支付。因該四張支票係劃線支票
    ，須經銀行提示，故於十一月四日或五日始須供兌，因邦業公司投資向賀公司百
    分之五十股份，須支付一千萬元，乃於八十一年十二月四日，由邦業公司甲○○
    、許龍銘聯名帳戶提領一千萬元，存入甲○○上述22538─3號支票帳戶，其餘一
    千萬元，其中六百萬元由告訴人指示其公司工務經理張敏郎簽發其土地銀行永和
    分行22608─8號帳戶第510893號支票，交甲○○存入其在同行之第22538─3號支
    票帳戶兌領（因係同一銀行支票可當日兌領），告訴人再由其女王文珠土地銀行
    永和分行000-000-00000-0號帳戶提領六百萬元，存入張敏號郎上述第22608-8號
    支票帳戶以供兌支票，另外四百萬元，告訴人指稱，因另有其他股東，乃另籌足
    肆佰萬元連同其他費用二十五萬四千元，以現金存入甲○○上述22538─3號支票
    帳戶以供兌支票；而向賀公司向永欣公司購地之第二次款計應付四千七百五十三
    萬六千六百元，其中告訴人支付九百萬元，其餘由三千八百五十三萬六千六百元
    由向賀公司所用甲○○、游志華、花繼錕在土地銀行永和分行之聯名帳戶提款支
    付；告訴人所支付之九百萬元，係於八十二年二月十六日，自其台灣中小企銀雙
    和分行第000-00-00000-0號帳戶提領九百萬元，簽發以台灣銀行總行營業部為付
    款人之同日期，第0000000 號，面額九百萬元之支票，交由永欣公司代理簽約之
    之董事王正初簽收；其餘三千八百五十三萬六千六百元則由甲○○、游志華、花
    繼錕在土地銀行永和分行之聯名帳戶提款，簽發以台灣銀行永和分行為付款人之
    同日期，第0000000號，面額三千八百五十三萬六千六百元之支票，亦交由永欣
    公司代理簽約之董事王正初簽收；告訴人另曾簽發八十二年二月二十六日期，土
    地銀行永和分行第727-1號支票帳戶，第585715號，面額八百十萬元之支票給予
    甲○○簽收，而後該支票係存入土地銀行永和分行游志華、花繼錕、甲○○聯名
    之001─139168號帳戶兌領，告訴人則自其女王文珠土銀永和分行000-000-00000
    0號帳戶提領八百十萬元存入其上述支票帳戶供兌；另告訴人曾簽發八十二年三
    月十二日期，土地銀行永和分行第727- 1號支票帳戶，票號不詳，面額五百四十
    萬元之支票，而後該支票係存入土地銀行永和分行游志華、花繼錕、甲○○聯名
    之000-000000號帳戶兌領，告訴人則自其女王文珠土銀永和分行000-000-00000-
    0 號帳戶提領五百四十萬元存入其上述支票帳戶供兌，而核諸卷附向賀公司與李
    之不動產買賣契約書，其第二次付款日期係在八十二年二月二十八日，與告訴人
    簽發由甲○○簽收，存入甲○○、游志華、花繼錕三人聯名帳戶之八百十萬元支
    票日期僅差二天；而尾款係於八十二年三月十五日支付，與告訴人簽發，由甲○
    ○、游志華、花繼錕三人聯名帳戶提領之五百四十萬元支票日期僅差三天，且各
    該支票之金額與向賀公司該二次應付款項之金額換算告訴人股份比例之金額亦屬
    相當，足認各該二張支票確係告訴人出資之購地款，應無疑義，果如被告所辯告
    訴人所交付予伊之支票係同居之費用，則被告理應將之存入其個人之帳戶，豈會
    存入向賀公司使用之甲○○、游志華、花繼錕聯名帳戶，被告之辯解與事實不符
    ，可見一斑，並提出相關之存款往來明細，提、存款憑條，支票，存摺影本及送
    款簿、不動產買賣契約等影本及相關銀行查證函件及證人王龍鎮、張敏郎結證證
    詞等為證。
四、然查再審聲請人上述陳述與其在本院前審判決（九十年度上易字第二六七五號）
    所陳述告訴人王木於八十一年十二月起陸續簽發以甲○○為受款人，金額為六千
    三百萬元之支票十一紙（詳該判決書附表二）交付甲○○提示，以供投資之用所
    裁之陳述迥然不同，其再審聲請所舉證支付之款項是否即為其主張支付之購地款
    ？兩者關聯性及其證據之真實性，均非經調查程序，顯然不能證明其真偽及關聯
    ；再上開款項與告訴人在前審所稱被告侵占之犯行之相關性，亦非經調查程序後
    不能認定是否足以動搖原確定之判決，故該等證據殊與確實之意義不符，自難認
    為有再審之理由，應依同法第四百三十四條第一項裁定如主文。
中    華    民    國    九十一    年       十       月      二十二      日
                        臺灣高等法院刑事第十庭
                            審判長法  官  溫  耀  源
                                  法  官  黃  金  富
                                  法  官  林  銓  正
右正本證明與原本無異。
不得抗告。
             書記官  高  柑  柏
中    華    民    國    九十一    年      十        月      二十四      日
